臺灣板橋地方法院刑事判決　　　　　　　　　　　　九十二年度訴字第二三二四號
　　公　訴　人　臺灣板橋地方法院檢察署檢察官
　　被　　　告　乙○○
　　　　　　　　　　　　（另案於臺灣臺北監獄執行中）
　　指定辯護人　本院公設辯護人　甲○○
右列被告因強盜等案件，經檢察官提起公訴（九十二年度偵字第一二五八五號）及移
送併案審理（臺灣板橋地方法院檢察署九十三年度偵字第四六五五號），本院判決如
左：
    主  文
乙○○未經許可，持有可發射子彈具有殺傷力之手槍，處有期徒刑貳年陸月，併科罰
金新臺幣萬元，罰金部分如易服勞役，以銀圓佰元即新臺幣玖佰元折算壹日。扣
案之可發射子彈具有殺傷力之改造貝瑞塔手槍壹枝（槍枝管制編號00000000
00號，包含彈匣壹個）沒收。又共同意圖為自己不法之所有，攜帶兇器以脅迫，至
使不能抗拒，而使他人交付財物，處有期徒刑捌年陸月。應執行有期徒刑拾年捌月，
併罰金新臺幣萬元，罰金部分如易服勞役，以銀圓佰元即新臺幣玖佰元折算壹日
。扣案之可發射子彈具有殺傷力之改造貝瑞塔手槍壹枝（槍枝管制編號000000
0000號，包含彈匣壹個）沒收。
    事  實
一、乙○○與林正益（另經本院以九十三年度簡字第一三五七號判處有期徒刑五月，
    如易科罰金，以三百元折算一日）共同基於意圖為自己不法所有及侵入他人住宅
    之犯意聯絡，於民國九十二年六月十七日上午某時，未經許可，無故侵入郭國基
    位於臺北縣樹林市○○路○段一五六號九樓之一住處內，竊取郭國基所有放置於
    主臥室內之金戒指十枚、金手環四個、金項鍊五條、金手鍊四條、金牌乙個、西
    裝二套及現金新臺幣（下同）一萬二千元等物（以上財物價值共約二十萬元）。
    嗣郭國基於當日中午返家發現，立刻報警到場處理，經警於該主臥室內採得乙○○與林正益之指紋，而查知上情。
二、乙○○復承前意圖為自己不法所有之概括犯意，於九十二年六月二十三日上午十
    一時許，在臺北縣新莊市○○路一八０號前，見戊○○未將其使用之車牌號碼Ｄ
    Ｅ─二三二七號自小客車熄火即下車離開，乃趁戊○○不注意之際，進入車內竊
    取該自小客車後，供作代步工具使用。復於同日某時許，在臺北縣板橋市○○街
    某處，徒手竊取真實姓名年籍不詳、綽號「阿峰」之成年男子置於不詳廂型車內
    之可發射子彈具有殺傷力之改造貝瑞塔手槍乙枝（槍枝管制編號0000000
    000號，包含彈匣乙個）、具有殺傷力之土造子彈三顆（均為直徑九．０釐米
    之金屬彈頭）及不具殺傷力之土造子彈三顆（均為直徑九．０釐米之金屬彈頭）
    後，未經許可，無故持有右揭可發射子彈具有殺傷力之改造貝瑞塔手槍乙枝及具
    有殺傷力之土造子彈三顆。
三、乙○○另於九十二年六月二十五日上午五時二十分許，乘坐由真實姓名年籍不詳
    、綽號「阿寶」之成年男子駕駛之右揭車牌號碼ＤＥ─二三二七號自小客車，行
    經臺北縣新莊市○○路四十九號萊爾富便利商店前，見丙○○○單獨一人而認有
    機可趁，竟共同基於搶奪他人財物之犯意聯絡，二人謀議由乙○○下車搶奪丙○○○配戴於脖子上之金項鍊，由「阿寶」在車內負責把風，嗣乙○○下車後，即
    猝然自丙○○○後方徒手拉扯其金項鍊，惟丙○○○遭搶後旋以手抓住金項鍊，
    乙○○因而未得逞。詎乙○○不甘未搶得財物，見丙○○○遭搶後跑進前開萊爾
    富便利商店內，立即走回停放在相隔二間店面外之右揭自小客車內，與「阿寶」
    謀議再持前開改造貝瑞塔手槍及土造子彈追入便利商店內繼續要脅丙○○○交付
    財物，共同升高搶奪為強盜之犯意聯絡，乙○○遂持右揭槍彈進入該便利商店，
    見丙○○○與該店店員丁○○併排站在收銀櫃檯內，即站在店門口持搶朝丙○○○脅迫稱「拿來」等語，丙○○○因見乙○○手持槍械，惟恐對其生命、身體造
    成傷害，至使其不能抗拒而將手中之金項鍊乙條丟在收銀櫃檯外之地上，乙○○
    拾起該金項鍊後，復單獨接續前開強盜他人財物之犯意，再要脅丁○○交付現金
    ，並拉一下該槍枝滑套，致丁○○心生畏懼而不能抗拒，遂交付收銀機內之現金
    共四千五百元予乙○○，乙○○得手後旋經「阿寶」駕駛右揭自小客車在外接應
    後立即離開現場，並將搶得之金項鍊乙條交予「阿寶」，而將現金四千五百元自
    行花用殆盡。嗣經警於九十二年六月二十六日上午九時三十分許，在臺北縣新莊
    市○○○路九十四巷十號前，查獲乙○○駕駛未懸掛車牌之右揭自小客車，並扣
    得前開改造貝瑞塔手槍乙枝（包含彈匣乙個）、具殺傷力之土造子彈三顆（經鑑
    驗試射後均已失其效能而不具殺傷力）及不具殺傷力之土造子彈三顆，而得悉上
    情。
四、案經臺北縣政府警察局新莊分局報請臺灣板橋地方法院檢察署檢察官提起公訴，
    以及郭國基訴由臺北縣政府警察局樹林分局報請臺灣板橋地方法院檢察署檢察官
    移送併案審理。
    理  由
一、訊據被告乙○○固坦承持有右揭槍枝及子彈，並持以要脅被害人丙○○○交付金
    項鍊等情不諱，惟矢口否認有何竊盜、搶奪或強盜等犯行，辯稱：我沒有去過樹
    林中山路，也不認識林正益；我沒有偷車子和槍彈，車子是阿寶偷的，是阿寶告
    訴我偷車的經過，槍枝和子彈都是阿峰於六月二十三日在華興街那裡拿給我，說
    他要回去基隆一趟，所以寄放在我這裡，我都藏在臺北縣板橋市○○街附近放廢
    棄物之空地；伊沒有拿槍指向店員，也沒有叫店員把錢拿出來，可能丙○○○站
    在便利商店店員後面，店員誤以為我也要搶他，才會自己把錢丟出來云云。經查
    ：
  （一）告訴人郭國基位於臺北縣樹林市○○路○段一五六號九樓之一住處，於九十
        二年六月十七日上午某時，為人侵入行竊，房間、客廳均遭翻箱倒櫃，衣服
        、物品散落於地，告訴人郭國基於當日中午返家發現，經清點結果共失竊其
        所有原放置於該屋主臥房內之金戒指十枚、金手環四個、金項鍊五條、金手
        鍊四條、金牌乙個、西裝二套及現金一萬二千元等情，業據告訴人郭國基指
        訴綦詳。又告訴人郭國基報案後，經臺北縣政府警察局樹林分局警員於同日
        中午十二時四十分至現場採取指紋比對結果，確認於該主臥室第一格抽屜內
        採得之指紋與共犯林正益指紋相符，主臥室大抽屜內所採得之指紋則與被告
        指紋相符，此有指紋鑑定報告、證物清單、指紋卡片及刑事警察局指紋室採
        證紀錄在卷可佐，足證被告及林正益確曾進入告訴人郭國基上開住處之主臥
        室無訛。被告雖否認犯行，並以前開情詞置辯，惟其與告訴人郭國基並無宿
        怨，此為渠二人一致陳明在卷，衡情告訴人郭國基應無捏造遭竊事實及屋內
        所遺被告指紋而故為誣陷之理，是被告所辯，諉無足採，應堪認定其與共犯
        林正益即為侵入告訴人郭國基住處行竊之人無疑。
  （二）被告於九十二年六月二十三日先後竊取被害人戊○○使用之車牌號碼ＤＥ─
        二三二七號自小客車及真實姓名年籍不詳、綽號「阿峰」之成年男子置於不
        詳箱型車內之可發射子彈具有殺傷力之改造貝瑞塔手槍乙枝（槍枝管制編號
        0000000000號，包含彈匣乙個）、具有殺傷力之土造子彈三顆（
        均為直徑九．０釐米之金屬彈頭）及不具殺傷力之土造子彈三顆（均為直徑
        九．０釐米之金屬彈頭）後持有之等事實，業據被告於偵查中自白不諱，並
        於本院第一次準備程序中接受訊問時供承竊取右揭自小客車乙節屬實（見本
        院九十二年十一月二十四日準備程序筆錄第三頁），核與證人即被害人戊○○於本院審理時結證車輛遭竊情節相符，並有臺北縣政府警察局物品認領保
        管單、內政部警政署刑事警察局九十二年十月七日刑鑑字第０九二０一二七
        一０五號槍彈鑑定書、九十三年二月四日刑鑑字第０九三００二五九七一號
        函附卷及右揭具有殺傷力之改造手槍乙枝（含彈匣乙個）、具有殺傷力之土
        造子彈三顆、不具殺傷力之土造子彈三顆扣案可資佐證；被告嗣雖以前詞置
        辯，惟其於八十六年至九十二年間，先後因竊盜、麻藥、毒品危害防制條例
        、搶奪等案件，迭歷經偵查、審理、入監執行等程序，此有臺灣高等法院被
        告全國前案紀錄表乙件在卷足憑，要非不知其自白在法律上所生之效果，豈
        有為幫他人頂罪而供認其未參與之犯罪之理？況被告自始對於其於偵訊時之
        自白並未提出不正訊問之抗辯，是其事後翻異前詞，辯稱伊未竊取右揭自小
        客車及槍枝、子彈云云，均不足採信，從而，被告於右揭時、地分別竊取被
        害人戊○○使用之自小客車及「阿峰」所有之槍枝、子彈等事實，洵堪認定
        。
  （三）又被告於九十二年六月二十五日，與真實姓名年籍不詳、綽號「阿寶」之成
        年男子共乘右揭竊得之車牌號碼ＤＥ─二三二七號自小客車，在萊爾富便利
        商店前，共同預謀以非法手段強取被害人丙○○○之金項鍊，並協議由被告
        下車以徒手方式行搶，惟未得逞，被告不甘未搶得財物，遂走回停放在二間
        店面外之右揭自小客車內，與「阿寶」協議再持前開改造貝瑞塔手槍及子彈
        追入便利商店內繼續要脅被害人丙○○○交付財物後，由被告改持右揭具殺
        傷力之改造手槍及子彈進入便利商店內，要脅站在收銀檯後方之被害人丙○○○交付金項鍊等事實，業據被告迭於偵訊時及本院審理時供認無訛，核與
        證人即被害人丙○○○及現場目擊證人丁○○於本院審理時證述情節相符，
        復有萊爾富便利商店監視錄影系統監錄影像翻拍畫面六紙附卷足憑。被告與
        「阿寶」前雖基於搶奪被害人丙○○○所有金項鍊之犯意聯絡而實施犯罪，
        惟因未搶得財物而心有未甘，又見被害人丙○○○躲入便利商店內，二人復
        謀議再持搶進入店內要脅被害人丙○○○交出前未搶得之金項鍊，斯時渠等
        應可預見被害人丙○○○在其持槍控制商店出入口之優勢下，必然無法反抗
        而遵從指示交付財物，猶依照前開協議由被告持槍進入便利商店內，已升高
        原搶奪之犯意聯絡為強盜之犯意聯絡，至為灼然。又依右揭翻拍畫面所示，
        被害人丙○○○站在便利商店內收銀櫃檯後方，背後即為牆壁，被告復持槍
        站在商店門口，阻擋被害人逃離現場及向外求援之去路，就客觀情勢觀之，
        已足使被害人丙○○○達於不能抗拒之程度，況被害人丙○○○於本院審理
        時證述稱：「（問：你看到他拿槍後感覺如何？）我兩腿發軟的跑進超商。
        （問：當時看到歹徒拿槍是否敢反抗？）我不敢反抗，我當時有聽到他有說
        『拿來』」等語屬實，則其既因看見被告持有槍械，惟恐其生命、身體遭受
        傷害而不敢反抗，始遵從指示交付財物，堪認被告手持槍械要脅被害人丙○○○交付財物之行為，已至使被害人丙○○○之意思自由受到壓制而達於不
        能抗拒之程度無訛。
  （四）被告取得被害人丙○○○交付之金項鍊後，復持槍要脅被害人即便利商店店
        員丁○○交付現金，並拉一下所持槍枝滑套等情，業據被告於偵訊時供稱「
        我拿著槍進超商叫他們把錢拿出來，也把婦人的項鍊拿走」等語屬實，核與
        證人即被害人丁○○先後於偵訊時及本院審理時結證情節相符，其於本院審
        理時證述稱：「（問：被害人丟出鏈子後，被告有說什麼話？）他直接有叫
        我把錢拿出來，我忘記他當時如何叫我，但是我可以確定他指定我把錢拿出
        來，他當時還有拉一次槍的滑套，我就看到他拿槍才把錢交出去。（問：他
        講幾次？）第一次他叫我把錢拿出來，我第一次把兩台收銀機內壹佰跟五百
        的鈔票蒐集起來一起丟給他，他又說為何沒有一千的，我說一千大鈔，已經
        投入保險庫，之後他就放棄離開，我第一次是將錢直接拿給他他從我手上接
        走，我只拿給他一次」等語明確，復經現場目擊證人丙○○○於本院審理時
        結證稱：「（問：是否確定在超商內，歹徒有對店員喊把錢拿出來？）歹徒
        先對我說拿來，我想說他要我的項鍊，我就把項鍊丟出去，後來又喊拿來，
        就換店員把錢丟出去」等語無訛，是被告前因未搶得被害人丙○○○之金項
        鍊，始持槍進入便利商店內欲再要脅被害人丙○○○交付金項鍊，其在取得
        該金項鍊後，竟再朝收銀櫃檯內人員持槍喝令「拿來」等語，顯因貪圖該商
        店收銀機內之現金，始再度喝令被害人丁○○交付現金，是被告辯稱伊沒有
        叫店員把錢拿出來，係該店員誤以為伊也要搶他，才會把錢丟出來云云，係
        卸責推諉之詞，顯不足採。又當時被害人丁○○與證人丙○○○同站在便利
        商店內收銀檯後方，背後即為牆壁，被告復持槍站在商店之門口，阻擋被害
        人逃離現場及向外求援之去路，被害人之生命、身體受到嚴重威脅，就客觀
        情勢觀之，已足以壓制證人丁○○之意思自由而達於不能抗拒之程度，且證
        人丁○○於本院審理時已證稱：「（問：是否敢反抗？）不敢」等情，是被
        告持搶脅迫被害人丁○○交付現金之行為，已使其不能抗拒，至為顯然，應
        可認定。
  （五）綜上所述，被告所辯情節，均不足採信。本案事證明確，被告犯行堪以認定
        ，應予依法論罪科刑。
二、按可發射子彈具有殺傷力之改造貝瑞塔手槍乙枝及具有殺傷力之土造子彈三顆客
    觀上足以對人之生命、身體、安全構成威脅，具有危險性，為兇器之一種。被告
    侵入告訴人郭國基住宅內行竊之行為，係犯刑法第三百二十條第一項之竊盜罪及
    同法第三百零六條第一項之侵入住宅罪；又其先後竊取被害人戊○○使用之自小
    客車及真實姓名年籍不詳、綽號「阿峰」之成年男子持有之手槍乙枝及子彈六顆
    等行為，分別犯刑法第三百二十條第一項之竊盜罪；其未經許可，持有可發射子
    彈具有殺傷力之改造貝瑞塔手槍乙枝及具有殺傷力之土造子彈三顆之行為，係犯
    槍砲彈藥刀械管制條例第十一條第四項之未經許可持有可發射子彈具有殺傷力之
    手槍罪及同條例第十二條第四項之未經許可持有子彈罪；其先後持槍強盜被害人
    丙○○○及丁○○之財物等行為，分別犯刑法第三百三十條第一項之攜帶兇器強
    盜罪。至公訴人雖於準備程序中更正原起訴之犯罪事實，認被告於九十二年六月
    二十五日上午五時二十分許，與「阿寶」駕駛車牌號碼ＤＥ─二三二七號自小客
    車行經臺北縣新莊市○○路四十九號萊爾富便利商店前，被告下車後，基於意圖
    為自己不法所有之犯意，徒手搶奪被害人丙○○○所有之金項鍊半條，因尚有金
    項鍊半條未得手，故另行起意至右揭自小客車內拿取前開手槍及子彈，跟隨被害
    人丙○○○進入萊爾富便利商店內，要求被害人丙○○○交出另外半條金項鍊，
    至使其不能抗拒，而交付金項鍊半條，分別涉犯搶奪罪及強盜罪嫌云云。惟查，
    證人即被害人丙○○○於本院審理時證稱：「（問：進入超商後，如何交項鍊拔
    下來給他？）當時項鍊已經斷了，我握在手裡，就直接丟給他，我不記得他一開
    始有無搶到半節項鍊。（問：你有無看到歹徒手上有握著項鍊？）當時歹徒走回
    車上，我就沒有再看，後來我就大喊搶劫，他就從包包拿槍指著我，進入便利超
    商後，歹徒在門口喊拿來，我就丟出去給他，丟在地上，他有彎下腰撿。（問：
    妳將項鍊丟在地上時有無注意你項鍊的長度？）沒注意，我一丟出去，就趕快蹲
    下去，躲在櫃台後面」等語，證人丁○○亦證述稱：「（問：鏈子是斷掉還是完
    整的？）我有看到鏈子在地上，但是我不知道鏈子有無斷過，我也看不出鏈子有
    多長」等語，均無法指述被告在便利商店外已搶得被害人丙○○○金項鍊半條之
    事實，況衡諸被告若已搶得半條金項鍊，豈有再為搶奪另外半條金項鍊而延長犯
    罪時間，甘冒被其他行人發現報警查獲之風險之理？是被告辯稱伊在萊爾富便利
    商店外並未搶得被害人丙○○○之金項鍊等語，應可採信。次查，被告與「阿寶
    」因見配戴金項鍊之被害人丙○○○單獨一人行走街上而認有機可趁，遂共同謀
    議以非法手段強取該金項鍊，由被告以徒手方式行搶未得逞後，二人不甘未搶得
    財物，共同升高原搶奪之犯意聯絡為強盜之犯意聯絡，再由被告持槍進入便利商
    店內要脅被害人丙○○○交付金項鍊，至使其不能抗拒而交付財物等事實，已如
    前述，則被告實施數行為之時間、地點均密切接近，且係基於同一非法強取他人
    財物之犯意而侵害同一法益，從而，被告徒手拉扯被害人丙○○○脖子上之金項
    鍊後，嗣持槍進入便利商店內喝令其交付財物等行為，係數個舉動之接續施行，
    為接續犯，應合為包括之一行為予以評價，是被告單一行為至使被害人丙○○○
    不能抗拒而交付財物，應僅論以一強盜罪，公訴人認被告徒手搶奪被害人丙○○○脖子上金項鍊之舉動應另論以搶奪罪，起訴法條尚有未洽，惟起訴之基本社會
    事實同一，本院自得併予審理，並依刑事訴訟法第三百條規定變更起訴法條。被
    告與林正益就竊取告訴人郭國基之財物及侵入住宅等犯行，有犯意聯絡與行為分
    擔，應論以共同正犯。其所犯竊盜罪及侵入住宅罪間，有方法、目的之牽連關係
    ，應依刑法第五十五條後段規定論以較重之竊盜罪。移送併案審理關於被告竊取
    告訴人郭國基財物之事實與本院起訴二次竊盜事實之犯罪時間緊接，方法相同，
    所犯係犯罪構成要件相同之罪名，顯係基於概括犯意而反覆為之，為連續犯，除
    有裁判上一罪關係，為起訴效力所及，應併予審理外，並應依刑法第五十六條規
    定論以一罪，並加重其刑。其同時竊取前開具有殺傷力之手槍及子彈，係一行為
    同時觸犯竊盜、未經許可持有手槍及未經許可持有子彈三罪名之想像競合犯（最
    高法院七十年度臺上字第一六九七號裁判意旨參照），應依刑法第五十五條前段
    規定，從較重之槍砲彈藥刀械管制條例第十一條第四項之未經許可持有可發射子
    彈具有殺傷力之手槍罪處斷。被告與真實姓名年籍不詳、綽號「阿寶」之成年男
    子就強盜被害人丙○○○財物之犯行，有犯意聯絡與行為分擔，應論以共同正犯
    ；至被告進入便利商店取得被害人丙○○○之金項鍊後，已遂行其與「阿寶」間
    共同以非法手段強取被害人丙○○○財物之謀議，嗣其因見被害人丁○○適站在
    便利商店收銀機前而認有機可趁，自行持槍強盜店內現金之行為，已逾越原其與
    「阿寶」間之犯意聯絡，其此部分犯行自無何犯意聯絡與行為分擔可言，附此敘
    明。又被告先後在便利商店內以相同手法強盜被害人丙○○○、丁○○之財物，
    時間密接，且均在同一便利商店收銀櫃檯之狹小空間內，顯係基於同一強盜他人
    財物之犯意而接續實施，其各舉動應包括為一行為予以評價，惟其單一強盜行為
    同時侵害二法益而觸犯相同之罪名，為同種想像競合犯，應依刑法第五十五條前
    段規定論以一攜帶兇器強盜罪。被告所犯違反槍砲彈藥刀械管制條例、加重強盜
    等犯行，罪名有異，犯意各別，應予分論併罰。爰審酌被告年輕力壯，不思循正
    當途徑賺取金錢，竟於八十六年間至九十二年間迭因竊盜、搶奪案件，先後經臺
    灣雲林地方法院、本院判處有期徒刑七月至一年不等之刑罰，此有臺灣高等法院
    被告全國前案紀錄表乙件在卷足憑，猶不知悔改，再犯本案竊盜、強盜案件，並
    衡諸其未經許可持有具殺傷力之槍枝及手彈，並攜之強盜他人財物，不但嚴重危
    害被害人之生命、身體安全，更造成侵害社會秩序之潛在危險性，暨其犯罪動機
    、目的、竊盜及強盜所得財物價值及犯罪後猶飾詞否認、不思悔悟之態度等一切
    情狀，分別量處如主文所示之刑，罰金部分併諭知易服勞役之折算標準，並定其
    應執行刑，以資懲儆。
三、又扣案可發射子彈具有殺傷力之改造貝瑞塔手槍乙枝（槍枝管制編號00000
    00000號，包含彈匣乙個）係違禁物，應依刑法第三十八條第一項第一款規
    定宣告沒收。至扣案原具有殺傷力之土造子彈三顆（均為直徑九．０釐米之金屬
    彈頭）經送內政部警政署刑事警察局鑑驗試射後，均失其效能而不具殺傷力，已
    非屬違禁物，另扣案不具殺傷力之土造子彈三顆（均為直徑九．０釐米之金屬彈
    頭），雖係被告犯本案竊盜罪所得之物，惟並非被告所有，均不予宣告沒收，附
    此敘明。
據上論斷，應依刑事訴訟法第二百九十九條第一項前段、第三百條，槍砲彈藥刀械管
制條例第十一條第四項、第十二條第四項，刑法第十一條前段、第三百二十條第一項
、第三百零六條第一項、第三百三十條第一項、第五十五條、第四十二條第二項、第
三十八條第一項第一款、第五十一條第五款，罰金罰鍰提高標準條例第一條前段、第
二條，現行法規所定貨幣單位折算新臺幣條例第二條，判決如主文。
本案經檢察官王秀慧到庭執行職務。
中　　　華　　　民　　　國　　九十三　　年　　　六　　　月　　 三十 　　日
                                　　臺灣板橋地方法院刑事第三庭
                                    　　審判長法  官  胡　堅　勤
                                              法　官　李　君　豪
                                              法　官　王　瑜　玲
右正本證明與原本無異。
如不服本判決，應於判決送達後十日內向本院提出上訴狀（應附繕本），上訴於臺灣
高等法院。
                                              書記官  黃  頌  棻
中　　　華　　　民　　　國　　九十三　　年　　　七　　　月　  　二　  　日
附錄本案論罪科刑法條全文：
槍砲彈藥刀械管制條例第十一條
未經許可，製造、販賣或運輸第四條第一項第一款所稱其他可發射金屬或
子彈具有殺傷力之各式槍砲者，處五年以上有期徒刑，併科新臺幣一千萬
元以下罰金。
未經許可，轉讓、出租或出借前項所列槍砲者，處三年以上十年以下有期
徒刑，併科新臺幣七百萬元以下罰金。
意圖供自己或他人犯罪之用，而犯前二項之罪者，處無期徒刑或七年以上
有期徒刑，併科新臺幣一千萬元以下罰金。
未經許可，持有、寄藏或意圖販賣而陳列第一項所列槍砲者，處一年以上
七年以下有期徒刑，併科新臺幣七百萬元以下罰金。
第一項至第三項之未遂犯罰之。
槍砲彈藥刀械管制條例第十二條
未經許可，製造、販賣或運輸子彈者，處一年以上七年以下有期徒刑，併
科新台幣五百萬元以下罰金。
未經許可，轉讓、出租或出借子彈者，處六月以上五年以下有期徒刑，併
科新台幣三百萬元以下罰金。
意圖供自己或他人犯罪之用，而犯前二項之罪者，處三年以上十年以下有
期徒刑，併科新台幣七百萬元以下罰金。
未經許可，持有、寄藏或意圖販賣而陳列子彈者，處五年以下有期徒刑，
併科新台幣三百萬元以下罰金。
第一項至第三項之未遂犯罰之。
中華民國刑法第三百二十條
(普通竊盜罪、竊佔罪)
意圖為自己或第三人不法之所有，而竊取他人之動產者，為竊盜罪，處五
年以下有期徒刑、拘役或五百元以下罰金。
意圖為自己或第三人不法之利益，而竊佔他人之不動產者，依前項之規定
處斷。
前二項之未遂犯罰之。
中華民國刑法第三百零六條
(侵入住居罪)
無故侵入他人住宅、建築物或附連圍繞之土地或船艦者，處一年以下有期
徒刑、拘役或三百元以下罰金。
無故隱匿其內，或受退去之要求而仍留滯者，亦同。
中華民國刑法第三百三十條
犯強盜罪而有第三百二十一條第一項各款情形之一者，處七年以上有期徒
刑。
前項之未遂犯罰之。
